臺灣臺中地方法院刑事判決　　　　　　　　　　　　九十二年度訴字第二六一四號
　　公　訴　人　臺灣臺中地方法院檢察署檢察官
　　被　　　告　甲○○
　　　　　　　　丙○○
　　　　　　　　乙○○
　　共　　　同
　　指定辯護人　本院公設辯護人　丁○○
右列被告因違反槍砲彈藥刀械管制條例案件，經檢察官提起公訴（九十一年度偵字第
二三三三四號），本院判決如左：
    主  文
甲○○、丙○○、乙○○未經許可寄藏可發射子彈具有殺傷力之槍枝，均免刑。
    事  實
一、甲○○於民國八十六年六、七月間，在大陸地區廣東省東莞市厚街鎮（起訴書誤
    繕為厚生街）某路口，其明知綽號「阿興」真實姓名、年籍不詳之成年男子所交
    付，委託其保管之可發射子彈具有殺傷力之ＡＫ４７衝鋒槍一支、子彈一百九十
    發、彈匣二個；五九式手槍一支、子彈三十發；五四式手槍一支、子彈九三發及
    彈匣三個；美製科威特手槍一支；美製雷明登獵槍一支及子彈四十二發，均係槍
    砲彈藥刀械管制條例所管制之物品，竟仍基於寄藏上開槍、彈之犯意，未經許可
    收受並將上開槍、彈，藏置在其任職之厚街鎮雙崗佳泰噴漆場內。嗣於八十七年
    六月間，雙崗佳泰噴漆場因故歇業，甲○○即將上開槍、彈，帶至厚街鎮興裕鞋
    材場轉交予丙○○，丙○○亦明知甲○○交付之上開槍、彈，均係槍砲彈藥刀械
    管制條例所管制之物品，仍基於寄藏上開槍、彈之犯意，未經許可予以收受，而
    將之藏放在興裕鞋材場員工宿舍床底下。後於八十七年八月間，丙○○又將上開
    槍、彈，轉託乙○○保管，乙○○亦明知丙○○所交予之上開槍、彈，均係槍砲
    彈藥刀械管制條例所管制之物品，亦基於寄藏上開槍、彈之犯意，未經許可收受
    並藏匿在其任職之金鋼機械場之員工宿舍床底下。嗣因乙○○即將於八十七年九
    月十八日離職，遂於八十七年九月初，將上開槍、彈改藏在金鋼機械場之圍牆下
    。同年九月間，乙○○之友人吳永金知悉上開槍、彈之藏放地點後，竟前往竊得
    上開槍、彈，嗣經大陸公安查獲，始循線查獲上情。甲○○、丙○○、乙○○三
    人因而經廣東省東莞市人民法院分別判處有期徒刑五年、四年、四年確定，並分
    別於九十一年十二月九日、九十一年七月七日及九十年九月七日執行完畢。
二、案經臺中縣警察局清水分局報告臺灣臺中地方法院檢察署檢察官偵查起訴。
    理  由
一、右開犯罪事實，業據被告甲○○、丙○○、乙○○於本院審理時坦承不諱（見本
    院卷第四六、五一至五三、一○二頁），復有廣東省東莞市人民法院刑事判決書
    、廣東省東莞市中級人民法院刑事裁定書、釋放證明書附卷為證（見偵查卷第十
    三至二○、五八，本院卷第一○七頁），又被告甲○○、丙○○、乙○○三人既
    因寄藏上開槍、彈，而分別經廣東省東莞市人民法院判處有期徒刑五年、四年、
    四年之刑期，足認上開槍、彈，均具殺傷力無疑。公訴人認被告持有上開槍枝部
    分，應係觸犯槍砲彈藥刀械管制條例第七條未經許可持有衝鋒槍、制式手槍罪，
    及同條例第八條未經許可持有獵槍罪，然查，廣東省東莞市人民法院刑事判決書
    （見偵查卷第十三至十七頁），就上開槍枝部分，僅記載：一批槍枝，包括有Ａ
    Ｋ４７衝鋒槍、五九手槍、五四式手槍、美製科威特手槍、雷明登獵槍，並經公
    安機關技術部門鑑定及現場勘查照片為據等語，並未敘明上開槍枝究屬「制式」
    或「仿造」之槍枝，嗣經公訴人及本院多次函請財團法人海峽基金會函轉大陸海
    峽兩岸關係協會、廣東省東莞市中級人民法院及人民法院，請求查明上開槍枝之
    種類、型號為何及是否具殺傷力，但迄至本院審理終結時，上開大陸機構均未提
    供任何資料以供本院審酌，此有財團法人海峽基金會之函文五份附卷可佐（見偵
    查卷第四八、六二、六八，本院卷第二二、三二頁），惟上開槍枝確有殺傷力等
    情，已詳如前述，依「罪疑唯輕」之法理，本院認定上開槍、彈，並非制式槍、
    彈，僅係槍砲彈藥刀械管制條例第四條第一項第一款所稱之「其他可發射子彈具
    有殺傷力之各式槍砲」，併此敘明。本件事證明確，被告三人犯行，均堪以認定
    。
二、被告三人受人之託，未經許可，寄藏具有殺傷力之槍枝及子彈，核其所為，均係
    犯槍砲彈藥刀械管制條例第十一條第四項之未經許可，寄藏可發射子彈具殺傷力
    之槍枝罪、第十二條第四項之未經許可，寄藏子彈罪。又公訴人認被告涉犯槍砲
    彈藥刀械管制條例第七條第四項及同條例第八條第四項之罪，尚有未洽，惟起訴
    之基本事實同一，爰依法變更起訴法條。被告三人均係一行為同時寄藏槍枝及子
    彈，觸犯槍砲彈藥刀械管制條例第十一條第四項之罪及同條例第十二條第四項之
    罪，為想像競合犯，應從情節較重之未經許可寄藏可發射子彈具殺傷力之槍枝罪
    處斷；又按寄藏與持有，均係將物置於自己實力支配之下，僅寄藏必先有他人之
    持有行為，而後始為之受寄代藏而已，故寄藏之受人委託代為保管，其保管之本
    身，亦屬持有，不過，此之持有係受寄之當然結果。又（修正前）槍砲彈藥刀械
    管制條例第七條第四項，第十一條第二項係將「持有」與「寄藏」為分別之處罰
    規定，則單純之「持有」，固不包括「寄藏」，但「寄藏」之受人委託代為保管
    ，其保管之本身所為之「持有」，既係「寄藏」之當然結果，法律上自宜僅就「
    寄藏」行為為包括之評價，不應另就「持有」予以論罪（最高法院七十四年臺上
    字第三四００號判例意旨參照）。本案被告三人係受人之託而代為保管上開槍、
    彈，此經被告三人於警詢、偵查中及本院審理時供述甚明，被告三人係受寄代藏
    槍、彈，而非自己持有，參照上開最高法院判例意旨所示，法律上自宜僅就「寄
    藏」行為為包括之評價，不應另就「持有」予以論罪，公訴人認被告三人係未經
    許可持有上開槍、彈，亦有未洽，附此敘明。末按在大陸地區或大陸船艦、航空
    器內犯罪者，雖在大陸地區處罰，仍得依法處斷。但得免其刑之全部或一部之執
    行，臺灣地區與大陸地區人民關係條例第七十五條定有明文。爰審酌被告三人所
    為，雖惡性非輕，惟被告三人之犯罪行為地，係在大陸地區，對臺灣地區之社會
    治安影響不大，且被告三人之犯行，已在大陸地區遭受判刑，並經執行完畢，其
    犯行業已受到應有之處罰，而被告三人復無前科紀錄，其等犯罪後均已坦承犯行
    ，深具悔意等一切情狀，本院信無再犯之虞，又公訴人亦求處免除其刑之全部或
    一部之執行，本院爰依臺灣地區與大陸地區人民關係條例第七十五條規定，諭知
    免刑判決。至上開槍、彈已經大陸地區之法院查扣，應認已銷燬而不存在，本院
    自無庸另行諭知沒收。
據上論斷，應依刑事訴訟法第二百九十九條第一項前段、第三百條，槍砲彈藥刀械管
制條例第十一條第四項、第十二條第四項，臺灣地區與大陸地區人民關係條例第七十
五條，刑法第十一條前段、第五十五條，判決如主文。
中     華     民     國     九 十 三     年     四    月     二十八     日
                            臺灣臺中地方法院刑事第十一庭
                                審判長法  官  蔡  名  曜
              法  官  黃  渙  文
                                      法  官  蔡  美  華
右正本證明與原本無異。
如不服本判決，應於判決送達後十日內向本院提出上訴狀，上訴於臺灣高等法院臺中
分院( 須附繕本 )。
                                      書記官
中     華     民     國     九 十 三     年     四    月     三十      日
附錄本案論罪科刑法條全文
槍砲彈藥刀械管制條例第十一條第四項
未經許可，持有、寄藏或意圖販賣而陳列第一項所列槍砲者，處一年以上七年以下有
期徒刑，併科新臺幣七百萬元以下罰金。
槍砲彈藥刀械管制條例第十二條第四項
未經許可，持有、寄藏或意圖販賣而陳列子彈者，處五年以下有期徒刑，併科新臺幣
三百萬元以下罰金。
